臺灣臺北地方法院刑事判決　　　　　　　　　　　　　九十三年度訴字第三六七號
　　公　訴　人　臺灣臺北地方法院檢察署檢察官
　　被　　　告　甲○○
右列被告因電信法等案件，經檢察官提起公訴（九十二年度偵緝字第二○○二號），
本院於準備程序中，被告先就被訴事實為有罪之陳述，經告以簡式審判之旨，並聽取
當事人之意見後，裁定行簡式審判程序後，判決如左：
    主      文
甲○○竊盜，累犯，處有期徒刑陸月，如易科罰金，以佰元折算壹日。
    事      實
一、甲○○前分因違反麻醉藥品管理條例案件及竊盜案件，分經臺灣臺南地方法院於
    民國八十七年四月二日及同年五月五日，以八十七年度易字第二六八號及八十六
    年度易字第五一二○號判決，判處有期徒刑五月及八月，並定執行刑有期徒刑十
    一月，而於八十八年五月九日執行完畢。竟仍不知悔改，意圖為自己不法之所有
    ，於九十二年二月二十六日中午十二時十五分許，至陳建清所經營位於臺北市○
    ○區○○街一八○號「大呼小叫通訊行」內，佯裝要購買行動電話，並趁陳建清
    正在泡茶未注意之際，竊取陳建清置於櫃充電之摩托羅拉Ｖ六○Ｉ行動電話一
    支（內含ＳＩＭ卡，門號為0000000000，手機序號為0000000
    00000000），得手後並據為己有。後因甲○○以自己之ＳＩＭ卡裝入竊
    得之前揭行動電話，並予使用，經警循線而查獲上情。
二、案經臺北市政府警察局移送臺灣臺北地方法院檢察署檢察官偵查起訴。
    理      由
壹、有罪部分：
一、訊據被告甲○○對於右揭事實坦承不諱，核與證人即被害人陳建清證述被告當時
    趁其在泡茶之際，取走其所有行動電話之情相符（見臺灣臺北地方法院檢察署九
    十二年度偵緝字第二○○二號卷第十五頁），並有通聯紀錄一份在卷可稽（見臺
    灣臺北地方法院檢察署九十二年度偵字第一六二九二號卷第十七頁至第十八頁）
    ，足證被告任意性之自白與事實相符，從而本件事證明確，被告犯行堪以認定。
二、核被告所為，係犯刑法第三百二十條第一項之竊盜罪，檢察官起訴書中雖載明被
    告係犯刑法第三百二十五條第一項之搶奪罪，惟其基本之事實相同，且公訴蒞庭
    檢察官於蒞庭中，本檢察一體之原則，已自行更正其起訴法條應為刑法第三百二
    十條第一項之竊盜罪（見本院九十三年四月二十七日審判筆錄第二頁），本院復
    已依刑事訴訟法第九十五條第一項第一款後段之規定，告知被告變更之旨，使其
    得行使訴訟上之防禦權，是檢察官此部分之起訴法條應予變更。被告前分因違反
    麻醉藥品管理條例案件及竊盜案件，分經臺灣臺南地方法院於八十七年四月二日
    及同年五月五日，以八十七年度易字第二六八號及八十六年度易字第五一二○號
    判決，判處有期徒刑五月及八月，並定執行刑有期徒刑十一月，而於八十八年五
    月九日執行完畢，有臺灣高等法院被告全國前案紀錄表一份在卷可稽，其於有期
    徒刑執行完畢後，五年內再犯本件有期徒刑以上之罪，為累犯，應依刑法第四十
    七條規定，加重其刑。爰審酌被告坦承犯行而態度良好、被告犯罪之動機、目的
    、犯罪時所受之刺激、犯罪之手段、犯人之生活狀況、品行、智識程度、犯人與
    被害人平日之關係、犯罪所生之危險或損害、犯罪後之態度等一切情狀，從輕量
    處如主文所示之刑，並諭知易科罰金之折算標準，以示懲儆。
貳、不另為無罪諭知部分：
一、公訴意旨另以被告盜用前揭被害人所有之行動電話，而認此部分被告另構成電信
    法第五十六條之罪等語。
二、按犯罪事實應依證據認定之，無證據不得認定犯罪事實；不能證明被告犯罪者，
    應諭知無罪判決，刑事訴訟法第一百五十四條第二項、第三百零一條第一項分別
    定有明文。次按事實之認定，應憑證據，如未能發現確實之證據，或證據不足以
    證明，自不能以推測或擬制之方法，以為裁判基礎；再犯罪事實所憑之證據，無
    論係直接證據或間接證據，其為訴訟上之證明，須於一般人均不致有所懷疑而得
    確信為真實之程度，始得據為有罪之認定，倘其證明尚未達此程度而尚有合理之
    懷疑存在時，本諸無罪推定原則，自應為被告無罪之諭知；又被告否認犯罪事實
    所持辯解縱使不能成立，除非有確實證據足以證明對於被告犯罪已無合理之懷疑
    外，不能遽為有罪之認定；刑事訴訟法規定被告有緘默權，被告基於不自證己罪
    原則，既無供述之義務，亦不負自證清白之責任，不能因被告未能提出證據資料
    證明其無罪，或對於被訴之犯罪事實不置可否，即認定其有罪，最高法院著有九
    十二年度台上字第二五七○號判決可資參考。從而，認定被告有罪之證據，定需
    達到使事實審審判之法官有「確信」之心證時（即英美法上Ｂｅｙｏｎｄ  ａ
    ｒｅａｓｏｎａｂｌｅ  ｄｏｕｂｔ），方得為被告有罪之判斷，若依負追訴犯
    罪職責之檢察官所提出之證據，尚無法使事實審法官有此程度之心證時，因法院
    僅有調查而無蒐集證據之義務（最高法院九十一年度台上字第五八四六號判決參
    照），且檢察官於訴訟上應負提出證據及說服之實質舉證責任，倘現存卷內證據
    尚未達有罪程度之確信時，自應為有利於被告之認定，最高法院亦著有九十二年
    台上字第一二八號判例可資參照。再按電信法第五十六條第一項之罪，以意圖為
    自己或第三人不法之利益，使用有線、無線或其他電磁方式，盜接或盜用他人電
    信設備通信者為要件。本罪之處罰詐得免繳電信通信費用之不法利益規定，乃刑
    法詐欺得利罪之特別法，依特別法優於普通法之原則，自毋庸再論以刑法詐欺得
    利罪，最高法院亦著有八十八年度台非字第四十三號判決可資參照（最高法院八
    十八年度第一次刑事庭會議決議(一)亦同此見解）。是該罪既係刑法上詐欺得利罪
    之特別規定，定需行為人有得利之事實，始足當之。
三、本件公訴人認被告構成電信法第五十六條第一項之罪，無非係以通聯紀錄一份為
    其依據，訊據被告堅詞否認有何違反電信法之情，辯稱其係以自己之ＳＩＭ卡放
    入所竊得前揭手機內使用，並未使用被害人之ＳＩＭ卡撥打電話等語。經查，本
    件被害人行動電話遭竊之時間為九十二年二月二十六日中午十二時十五分，已如
    前述經被害人證述明確。而被告所竊得之前揭行動電話自九十二年二月二十六日
    中午十二時十五分後，共有撥打三通電話及接聽一通電話之紀錄，此有通聯紀錄
    一份在卷可資佐證（見前揭偵字第一六二九二號卷第十八頁），而該撥打及接聽
    電話所使用之電話號碼，均為被告所使用之0000000000號行動電話，
    此除經被告供述明確（見本院前揭審判筆錄第三頁、前揭偵緝字第二○○二號卷
    第十六頁）外，有前述通聯紀錄一份在卷可參，足證被告所述未使用被害人之Ｓ
    ＩＭ卡撥打電話等語為真。是被告既未使用被害人ＳＩＭ卡撥打電話，其即未得
    任何財產上利益，徵諸前述最高法院八十八年度台非字第四十三號判決及同院八
    十八年度第一次刑事庭會議決議(一)，自難認被告之行為違反電信法第五十六條第
    一項之規定。此外，復查無其他積極證據足認被告有公訴人所指違反電信法第五
    十六條第一項之行為，揆之前開說明，自應為有利於被告之認定。又因公訴人認
    此部分被告倘成立犯罪，與前述被告犯罪部分之事實，有牽連犯之裁判上一罪關
    係（見本院九十三年四月二十七日準備程序筆錄第四頁），爰不另為無罪之諭知
    ，併此敘明。
據上論斷，應依刑事訴訟法第二百七十三條之一第一項、第二百九十九條第一項前段
、第三百條，刑法第三百二十條第一項、第四十七條、第四十一條第一項前段，罰金
罰鍰提高標準條例第一條前段、第二條，判決如主文。
本案經檢察官乙○○到庭執行職務
中　　　華　　　民　　　國　　九十三　　年　　　五　　　月　　二十五　　日
                                      臺灣臺北地方法院刑事第十四庭
                                          法  官  吳冠霆
右正本證明與原本無異。
如不服本判決，應於判決送達後十日內向本院提出上訴狀（應抄附繕本）。告訴人或
被害人如對於本判決不服者，應具備理由請求檢察官上訴，其上訴期間之計算係以檢
察官收受判決正本之日期為準。
                                          書記官  楊文祥
中　　　華　　　民　　　國　　九十三　　年　　　五　　　月　　二十六　　日
附錄法條：刑法第三百二十條第一項
中華民國刑法第三百二十條
(普通竊盜罪、竊佔罪)
意圖為自己或第三人不法之所有，而竊取他人之動產者，為竊盜罪，處五
年以下有期徒刑、拘役或五百元以下罰金。
意圖為自己或第三人不法之利益，而竊佔他人之不動產者，依前項之規定
處斷。
前二項之未遂犯罰之。
